# 可辨认净资产公允价值

提问人：一云 时间：2016-11-27 12:28:42
陈老师：请教您个问题;
如果本期非同一控制一个公司，这家公司合并日资产为：货币资金 1 万元 负债为应付账款 50 万 净资产为-49万元（未实缴实收资本） ，合并时未对这家公司进行资产评估，合并对价为 0 ，对方 0 元转让该公司，合并日距离这家公司成立时间为 4 个月。---------那这家公司的可辨认净资产公允价值是-49万元，这项合并要确认商誉 49 万吗？ 可辨认净资产公允价值可以是负数吗？
多谢陈老师！

回答人：chenyiwei
如果该收购具有商业上的合理性，且被购买方构成“业务”，则被购买方可辨认净资产公允价值为负数的情况是可能出现的。此时仍将合并成本大于可辨认净资产公允价值份额（负数）的差额在合并报表层面确认为商誉，但期末对其减值测试要从严把握。